臺灣高雄地方法院民事裁定
109年度消債清字第217號

聲  請  人  程瑞銘  
0000000000000000

代  理  人  吳臺雄律師
0000000000000000

上列當事人因消費者債務清理事件聲請清算，本院裁定如下：
    主  文
聲請人程瑞銘自中華民國一一○年二月三日下午四時起開始清算
程序。
命司法事務官進行本件清算程序。
    理  由
一、按債務人不能清償債務或有不能清償之虞者，得依本條例所
    定更生或清算程序，清理其債務；法院開始清算程序之裁定
    ，應載明其年、月、日、時，並即時發生效力；法院開始更
    生或清算程序後，得命司法事務官進行更生或清算程序，必
    要時得選任律師、會計師或其他適當之自然人或法人1人為
    監督人或管理人，消費者債務清理條例（下稱消債條例）第
    3條、第80條前段、第83條第1項、第16條第1項分別定有明
    文。
二、聲請意旨略以：伊有不能清償債務情事，前依消債條例規定
    ，向本院聲請調解債務清償方案，惟調解不成立。伊又未經
    法院裁定開始更生程序或許可和解或宣告破產，爰聲請清算
    等語。
三、經查：
  ㈠聲請人前於民國110年6月2日提出債權人清冊，向本院聲請調
    解債務清償方案，經本院109年度司消債調字第340號受理，
    於109年7月7日調解不成立，聲請人於同日以言詞聲請清算
    等情，業經本院依職權調閱上開調解卷宗核閱無訛。
  ㈡聲請人於107年度申報所得為32,189元，108年度則無申報所
    得，名下無財產；又聲請人於99年7月8日至107年11月6日在
    監，而於107年7月9日至11月6日因服外役監，須至立國實業
    股份有限公司從事螺絲代工，每月實領薪資約8,000元，107
    年11月6日至108年7月無業，由母親供給三餐，並每月資助
    零用金2,000元，108年8月起迄今經友人陳泰茂介紹至阿蓮
    區摘蕃茄、番石榴，或至工地從事雜工，及至米堤餐廳從事
    臨時工，時薪150元至170元，日薪1,000元至1,200元不等，
    每月平均收入約12,000元，未領取任何補助或給付等情，有
    財政部高雄國稅局107年至108年綜合所得稅各類所得資料清
    單及財產歸屬資料清單【本院109年度司消債調字第340號卷
    （下稱調卷）第16至18頁】、財產及收入狀況說明書（調卷
    第4頁）、債權人清冊（調卷第5頁）、戶籍謄本（調卷第12
    頁）、勞工保險被保險人投保資料表（調卷第25頁）、個人
    商業保險查詢結果表（本案卷第38頁）、財團法人金融聯合
    徵信中心前置協商專用債權人清冊（調卷第7至9頁）、信用
    報告（調卷第10至11頁）、社會補助查詢表（本案卷第53至
    54頁）、高雄市政府都市發展局函（本案卷第51頁）、存簿
    （本案卷第39至41頁）、勞動部勞動力發展署高屏澎東分署
    函（本案卷第52頁）、勞動部勞工保險局函（本案卷第73頁
    ）、健保投保紀錄（本案卷第15頁）、台南監獄出監證明書
    （本案卷第18頁）、收入切結書（調卷第15頁、本案卷第20
    頁）、母親簽立之資助切結書（本案卷第70頁）等附卷可參
    。依聲請人上述工作、收入情形，認以聲請人自陳於108年8
    月起迄今每月平均收入12,000元，核算其現在償債能力之基
    礎，堪認妥適。
  ㈢關於聲請人必要生活費用部分，聲請人主張每月支出12,000
    元乙情。按債務人必要生活費用，以最近1年衛生福利部或
    直轄市政府所公告當地區每人每月最低生活費1.2倍定之，
    消債條例第64條之2第1項定有明文。本院參酌衛福部社會司
    所公告110年度高雄市最低生活費為13,341元，1.2倍即16,0
    09元。又聲請人陳稱於母親承租之房屋居住，租金由母親負
    擔。則聲請人並無房屋費用支出，計算其個人每月必要生活
    費時，應自前開已包括居住費用在內之每月最低生活費用中
    ，扣除相當於房租支出所佔比例（大約為24.36％）【計算式
    ：16,009－（16,009×24.36%）＝12,109】，聲請人主張每月
    必要支出約12,000元，尚屬合理，應予採計。
  ㈣綜上所述，聲請人每月有收入12,000元，扣除必要生活費12,
    000元後，已無剩餘可供清償債務1,442,143元（見調卷第36
    頁、第39頁，包括：京城銀行、健保署），堪認聲請人確有
    不能清償債務之情事。從而，聲請人向本院聲請清算，應予
    准許，並命司法事務官進行本件清算程序。
四、依消債條例第11條第1 項、第83條第1 項、第16條第1 項，
    裁定如主文。
中　　華　　民　　國　　110 　年　　2 　　月　　3 　　日
              　　民事庭　　  法　官　陳宛榆
以上正本係照原本作成。
本裁定不得抗告。
中　　華　　民　　國　　110 　年　　2 　　月　　3 　　日

  　                          書記官　何福添